【裁判字號】    97,上訴,179
【裁判日期】    970327
【裁判案由】    違反槍砲彈藥刀械管制條例
【裁判全文】
臺灣高等法院刑事判決                 97年度上訴字第179號
    上  訴  人
    即  被  告  甲○○
    指定辯護人  本院公設辯護人李廣澤
上列上訴人因違反槍砲彈藥刀械管制條例案件，不服臺灣新竹地
方法院96年度訴字第596號， 中華民國96年11月23日第一審判決
（起訴案號：臺灣新竹地方法院檢察署96年度偵字第4567號），
提起上訴，本院判決如下：
    主  文
上訴駁回。
    事  實
一、甲○○明知可發射子彈具有殺傷力之改造手槍為槍砲彈藥刀
    械管制條例所管制之物品，未經中央主管機關內政部許可不
    得無故持有，竟未經許可，出於非法持有具有殺傷力改造手
    槍的犯罪意思，於民國96年4月間某日， 在其位於新竹市○
    區○○里○鄰○道路○段292巷30弄1號住處內，收受真實姓名
    年籍不詳綽號「阿欣」之成年男子所交付，供作借貸新臺幣
    3萬元款項抵押物所用，具殺傷力之仿WALTHER廠PPK/ S型半
    自動手搶製造之槍枝， 換裝土造金屬槍管而成之改造手槍1
    枝（槍制管制編號0000000000號，含彈匣1個）， 及不具殺
    傷力之改造子彈2顆，旋即未經許可，而無故持有之。 嗣於
    同年7月26日下午3時40分許，在上址住處為警持本院所核發
    之搜索票實施搜索而查獲，並起出上開改造槍枝1 枝等物，
    始悉上情。
二、案經新竹市警察局第一分局移送臺灣新竹地方法院檢察署檢
    察官偵查起訴。
    理  由
一、程序部分：
    按傳聞法則之重要理論依據，在於傳聞證據未經當事人之反
    對詰問予以核實，乃予排斥，惟若當事人已放棄對原供述人
    之反對詰問權，於法院審判時表明同意該等傳聞證據可作為
    證據，基於證據資料愈豐富，愈有助於真實發現之理念，並
    貫徹刑事訴訟法修法加重當事人進行主義之精神，確認當事
    人對於證據能力有處分權之制度，傳聞證據經當事人同意作
    為證據，法院認為適當者，亦得為證據。另當事人對於傳聞
    證據表示「沒有意見」，而未於言詞辯論終結前聲明異議（
    Without Objection ），應視為已有將該等傳聞證據採為證
    據之同意，此刑事訴訟法第159條之5定有明文。本案被告及
    其辯護人於本院審理程序中已表示對本院所提示調查之卷內
    人證物證之證據能力沒有意見，迄本院辯論終結前，被告及
    其辯護人亦未爭執本案證據之證據能力，依刑事訴訟法第15
    9條之5第2項之規定， 應視為被告已同意本案相關之傳聞證
    據均可作為證據，本院斟酌本案卷內之證據並非非法取得，
    亦無證明力明顯過低之情形，且經本院於審判期日依法進行
    證據之調查、辯論，被告於訴訟上之程序權，已受保障，前
    開各該證據，均得採為證據，先予敘明。
二、實體部分：
（一）右揭事實業據被告甲○○於警局詢問時、檢察官偵查中、
      原審準備程序及審理程序訊問時自承不諱。且有查獲現場
      照片18幀、 扣案之改造手槍1枝及新竹市警察局槍枝初步
      檢視報告表2份在卷可佐。而扣案改造手槍1枝（槍枝管制
      編號0000000000）經送鑑結果，認係改造手槍，由仿WALT
      HER廠PPK/S型半自動手搶製造之槍枝，換裝土造金屬槍管
      而成，擊發功能正常，可供擊發適用子彈使用，認具殺傷
      力；(2)送鑑改造子彈2顆，認均係非制式子彈， 由金屬彈
      殼組合直徑8.0±0.5mm金屬彈頭而成，採樣1顆試射， 無
      法擊發，認不具殺傷力等情，有內政部警政署刑事警察局
      96年8月9日刑鑑字第0960117422號 槍彈鑑定書1份在卷可
      證。被告上訴意旨雖爭執槍枝殺傷力有無，並請再送鑑定
      ，惟該改造槍枝具有殺傷力一節，亦據內政部警政署刑事
      警察局鑑定甚明，被告並未陳明該鑑定報告有何未能採信
      之處，空言爭執殺傷力有無，並請再送鑑定，並無理由。
（二）核被告甲○○所為，係犯槍砲彈藥刀械管制條例第8條第4
      項之未經許可，持有可發射子彈具有殺傷力之改造槍枝罪
      。
（三）原審因認被告罪證明確， 引用槍砲彈藥刀械管制條例第8
      條第4項，刑法第11條前段、第42條第3項前段、第38條第
      1項第1款之規定。並審酌被告無視法令禁制，未經許可持
      有具殺傷力之改造手槍之犯罪動機、目的，持有槍枝之數
      量僅1枝，及雖未持以另犯他案， 但對人身安全及社會治
      安所造成之潛在危害甚鉅，及被告之生活狀況、品行，以
      及被告犯罪後在偵查中及本院審判訊問時均能坦白承認犯
      行，已具悔意，態度良好等一切情狀，量處有期徒刑3年2
      月，併科罰金6萬元，並就罰金部分， 諭知易服勞役之折
      算標準，以資懲儆。 對於扣案具有殺傷力之仿WALTHER廠
      PPK/S型半自動手搶製造之槍枝， 換裝土造金屬槍管而成
      之改造手槍1枝（槍制管制編號0000000000號，含彈匣1個
      ），屬違禁物，不問屬於犯人與否， 應依刑法第38條第1
      項第1款之規定宣告沒收。另扣案之改造子彈2顆，經採樣
      1顆鑑定結果，認不具殺傷力，有前開槍彈鑑定書1份在卷
      可佐，自非違禁物，爰不另為沒收之諭知，並予敘明。核
      其認事用法，均無不當，量刑亦稱妥適，上訴人即被告上
      訴意旨認槍枝不具殺傷力，否認犯罪云云，並無理由，上
      訴應予駁回。
據上論斷，應依刑事訴訟法第368條，判決如主文。
本案經檢察官周誠南到庭執行職務。
中    華    民    國    97    年    3     月    27    日
            刑事第４庭    審判長法  官  沈宜生
                                法  官  鄭水銓
                                法  官  周煙平
以上正本證明與原本無異。
如不服本判決，應於收受送達後十日內向本院提出上訴書狀，其
未敘述上訴之理由者並得於提起上訴後十日內向本院補提理由書
（均須按他造當事人之人數附繕本）。
                                書記官  蕭麗珍
中    華    民    國    97    年    4     月    1     日
附錄：本案論罪科刑法條全文
槍砲彈藥刀械管制條例第8條第4項
未經許可，持有、寄藏或意圖販賣而陳列第1項所列槍枝者，處
 3年以上10年以下有期徒刑，併科新臺幣700萬元以下罰金。


司法院資訊處製作；財團法人民間司法改革基金會備份。
